---
title: "Where are Ursidae?"
format:
  html:
    theme: united
    code-fold: true
    code-summary: "see the code"
execute:
  echo: false
  eval: true
  warning: false
  error: true
---

## Données wildfinder
Chargement des données wildfinder

```{r}
here::here("wildfinder")
raw_wwf_ecolist<-readr::read_csv("wildfinder/raw_wwf_ecolist.csv")
raw_wwf_ecospec<-readr::read_csv("wildfinder/raw_wwf_ecospec.csv")
raw_wwf_mammals<-readr::read_csv("wildfinder/raw_wwf_mammals.csv")

```

## Présentation brève des données utilisées

```{r}
#| label: tbl-tableswildfinder
#| tbl-cap: "Tables"
#| tbl-subcap:
#|   - "Ecolist"
#|   - "Ecospec"
#|   - "Mammals"
#| layout-ncol: 3

knitr::kable(head(raw_wwf_ecolist))
knitr::kable(head(raw_wwf_ecospec))
knitr::kable(head(raw_wwf_mammals))

```

## Sélection de nos huit espèces d'intérêt

```{r}
#| label: tbl-tabeeightursidae
#| tbl-cap: "Tables"
ursidaefamily<-subset(raw_wwf_mammals,raw_wwf_mammals$family=="Ursidae")

allursidaespecies<-data.frame(table(ursidaefamily$species_id))#8 species
colnames(allursidaespecies)=c("SpeciesID","Frequence")
knitr::kable(head(allursidaespecies))
```


Ajout de données manquantes pour une espèce d'ursidae

```{r}
echo=FALSE
mergeursidaefamilyecospec=merge(ursidaefamily, raw_wwf_ecospec, by.x = "species_id")

ursidae27926withoutecoregion=data.frame(t(c("none","27926")))
colnames(ursidae27926withoutecoregion)=c("ecoregion_id", "species_id")

raw_wwf_ecospec=rbind(raw_wwf_ecospec,ursidae27926withoutecoregion)

mergeursidaefamilyecospec=merge(ursidaefamily, raw_wwf_ecospec, by.x = "species_id")
```

Merge les trois tableaux 
```{r}
mergethreetables=merge(mergeursidaefamilyecospec, raw_wwf_ecolist, by.x = "ecoregion_id")
#on perd tout de même notre espèce ma solution ne fonctionnait pas
```

Représentation du nombre d'occurrences par espèces dans chaque écorégion

```{r}
#première étape : isoler chaque espèces
CountOccurrencesEcoregion<- mergethreetables |> filter(!is.na(ecoregion_id)) |>  dplyr::group_by(species_id) |>
dplyr::summarise(occurrencesecoregion = n_distinct(ecoregion_id))

colnames(CountOccurrencesEcoregion)=c("IdentifiantSpeciesUrsidae","Occurrences")

Verification=subset(mergethreetables,mergethreetables$species_id=="14938")
UniqueVerification=unique(Verification$ecoregion_id)#n=139 ok

```

Représentation graphique du résultat du nombre d'occurrences par ecoregion

```{r}
#| label: fig-barplot
#| fig-cap: Barplot of species occurrences within ecoregions

CountOccurrencesEcoregion
CountOccurrencesEcoregion$IdentifiantSpeciesUrsidae=as.character(CountOccurrencesEcoregion$IdentifiantSpeciesUrsidae)
ggplot2::ggplot(CountOccurrencesEcoregion, ggplot2::aes(x=IdentifiantSpeciesUrsidae, y=Occurrences)) + 
  ggplot2::geom_bar(stat = "identity") + ggplot2::ylab("Occurences within different ecoregions") + ggplot2::xlab("Species code") 

```
